臺灣新竹地方法院民事裁定  
111年度勞執字第19號
聲  請  人  吳玟萱  
相  對  人  約翰實驗教育機構

法定代理人  吳淑玲  

上列當事人間因勞資爭議事件，聲請人聲請裁定准予強制執行，
本院裁定如下：
    主  文
新竹縣政府委託社團法人新竹縣專業技能教育協會於民國一百一
十年十一月十一日調解成立，相對人應給付聲請人新臺幣壹拾參
萬參仟參佰肆拾玖元之調解內容，就其中新臺幣陸萬伍仟參佰肆
拾玖元部分准予強制執行。
聲請人其餘聲請駁回。
    理  由
一、按，勞資爭議經調解成立或仲裁者，依其內容當事人一方負
    私法上給付之義務，而不履行其義務時，他方當事人得向該
    管法院聲請裁定強制執行並暫免繳裁判費；於聲請強制執行
    時，並暫免繳執行費，勞資爭議處理法第59條第1項定有明
    文。次按，直轄市或縣(市)主管機關受理調解之申請，應依
    申請人之請求，以(一)指派調解人(二)組成勞資爭議調解委
    員會之方式之一進行調解；第一項第一款之調解，直轄市或
    縣(市)主管機關得委託民間團體指派調解人進行調解，亦為
    勞資爭議處理法第11條第1項、第3項所明定。
二、聲請意旨略以：聲請人與相對人間之勞資爭議，於民國110
    年11月11日經新竹縣政府委託社團法人新竹縣專業技能教育
    協會指派調解人進行調解，雙方調解成立，雙方同意之調解
    方案內容為：相對人應給付聲請人本案和解金（含8月薪、
    特休買回、資遣費、8、9月薪資遲發利息賠償、資遣通報補
    償、薪資條開立延緩導致權益受損）總共計新臺幣（下同）
    133,349元，並分期付款方式分八期給付；第一期於110年11
    月18日前（含當日）計17,000元；第二期於110年12月2日前
    （含當日）計17,000元；第三期於110年12月16日前（含當
    日）計17,000元；第四期於110年12月30日前（含當日）計1
    7,000元；第五期於111年1月13日前（含當日）計17,000元
    ；第六期於111年1月27日前（含當日）計17,000元；第七期
    於111年2月10日前（含當日）計17,000元；第八期於111年2
    月24日前（含當日）計14,349元，以上金額請依時間內匯款
    至聲請人薪轉帳戶，如有一次未按時給付，視同全部到期等
    語。詎相對人並未依上開調解內容履行其給付義務，爰聲請
    裁定准許強制執行等語。
三、經查，聲請人主張兩造間之前揭勞資爭議，經新竹縣政府委
    託社團法人新竹縣專業技能教育協會指派調解人調解成立，
    相對人同意給付聲請人133,349元等情，業據聲請人提出新
    竹縣政府勞資爭議調解紀錄影本一紙，並以電子郵件補正提
    出聲請人薪轉帳戶存款交易明細等件為證，則相對人既同意
    給付聲請人上開金額，並同意如有一次未按時給付，視同全
    部到期，相對人即負有依調解內容應分期還款之約定履行其
    給付之義務。惟查，依聲請人於前述電子郵件內文陳明：伊
    已在薪轉帳戶存款交易明細中，將相對人已支付的款項用黃
    色標注等語，亦即相對人已分別於110年11月19日、110年12
    月3日、110年12月16日及111年1月3日各滙款給付17,000元
    予聲請人，合計68,000元（計算式：17,000元×4＝68,000元
    ）予聲請人，此有上開電子郵件及聲請人之薪轉帳戶存款交
    易明細影本在卷可憑，是聲請人就其餘未給付之款項合計65
    ,349元（計算式：133,349元－68,000元＝65,349元）部分聲
    請強制執行，與首揭規定並無不合，應予准許。至逾上開範
    圍之其餘部分請求，均已給付，聲請人之聲請即無理由，應
    予駁回。
四、依勞資爭議處理法第59條，裁定如主文。
中　　華　　民　　國　　111 　年　　 11　　月　　29 　日
                  勞動法庭    法　官　鄭政宗
以上正本係照原本作成。
如對本裁定抗告，須於裁定送達後10日內向本院提出抗告狀。
中　　華　　民　　國　　111 　年　　11　　月　　30　　日
                              書記官　黃志微